【裁判字號】    90,上易,1044
【裁判日期】    900626
【裁判案由】    詐欺
【裁判全文】
臺灣高等法院臺中分院刑事判決                    九十年度上易字第一四四號
    上  訴  人
    即 自訴 人  丁○○○
    被      告  甲○○○
    選任辯護人  柯開運
右上訴人因詐欺案件，不服臺灣彰化地方法院八十九年度自字第六十五號中華民國九
十年二月十五日第一審判決，提起上訴，本院判決如左：
      主  文
上訴駁回。
      理  由
一、本案經本院審理結果，認被告甲○○○（以下稱被告）被訴詐欺犯行係屬不能證
    明，其證據及理由，業據第一審判決書理由欄記載甚詳，爰引用之（如附件）。
    原審以不能證明被告犯罪，而依刑事訴訟法第三百零一條第一項規定，諭知無罪
    之判決，經核認事用法，並無不合，自訴人上訴意旨猶謂「被告明知乙○○支票
    嗣後無法兌現，竟透過丙○○為避免其自身將來發生糾紛遭牽累，而為該協議書
    之約定，使自訴人未詳閱該協議書之內容即催促自訴人簽名於上，被告係以詐騙
    手段使自訴人同意該協議內容，負除其原應負擔之乙○○支票九百萬元之債務，
    原審認定事實尚有未洽」云云，惟查本件被告甲○○○之夫王啟勛生前所欠自訴
    人之款項，經由自訴人與甲○○○同意以一千八百萬元償還解決，其中九百萬元
    由被告甲○○○開立自己名義之支票償還，其餘九百萬元部分則由被告乙○○簽
    發同額支票予被告丙○○後，再由丙○○交予自訴人，協議書是雙方同意後才簽
    立，雙方均有同意所有條款乙節，並據丙○○於本院到庭陳述綦詳，並有被告及
    丙○○、乙○○三人與自訴人所共同簽具之債務償還協議書一紙附卷可稽。又乙○○亦於本院供稱「我有在合意書上簽名，我開票是要轉讓股份的，我有開票給
    丙○○，我當時支票沒有跳票，信用很好，到現在也沒有跳票紀錄，後來被告因
    為沒有將股份轉讓給我，所以我開出的票也就沒有給自訴人兌現。」等語，足見
    簽立協議書之際，雙方當事人均同意該協議之內容，被告亦無從預見乙○○將來
    支票必無法兌現之情事，自訴人雖仍諉稱其未知悉協議之條款云云，惟自訴人既
    非三歲童齡之人，對上開協議書重要條款當無諉為不知之理，尤以本件協議金額
    高達千萬元之譜，訂定當時更不致輕率為之否則自訴人何以依該協議書約定收受
    被告交付之九百萬元，難認自訴末詳細核閱該協議書內容後，始行簽名或蓋印於
    協議書之末。從而，該項約款既係經自訴人同意，自訴人即自願承擔票據未能兌
    現之風險，被告甲○○○於訂定協議書時當無任何施用詐術之行為可言。並據原
    審判決認定詳確，是自訴人認應就被告予以論罪科刑，而指摘原判決不當，為無
    理由，應予駁回。
二、據上論斷，應依刑事訴訟法第三百七十三條、第三百六十八條，判決如主文。
中      華      民      國    九十      年      六      月      廿六    日
                              臺灣高等法院臺中分院刑事第一庭
                                    審判長法  官  陳  紀  綱
                                          法  官  陳  登  源
                                          法  官  蕭  錦  鍾
右正本證明與原本無異。
不得上訴。
                                          書記官  蘇  昭  文
中      華      民      國    九十      年      六      月      廿六    日
                                                                        Ａ


司法院資訊處製作；財團法人民間司法改革基金會備份。
